臺灣桃園地方法院民事判決　　　　　　 96年度重訴字第286號
原　　　告　臺灣中小企業銀行股份有限公司
法定代理人　壬○○
訴訟代理人　甲○○
被　　　告　濠鉦實業有限公司
兼　法　定
代　理　人　戊○○
被　　　告　丙○○
　　　　　　丁○○
　　　　　　乙○○
　　　　　　紘映實業有限公司
上　一　人
法定代理人　己○○
被　　　告　鴻億精機科技有限公司
法定代理人　庚○○
被　　　告　永采染整有限公司
法定代理人　辛○○
上列當事人間請求清償債務事件，於民國96年10月15日言詞辯論
終結，本院判決如下：
    主  文
被告濠鉦實業有限公司、戊○○、丙○○應連帶給付原告新台幣
參佰伍拾萬元，及如附表壹編號一所示之利息暨違約金。本項債
務於本判決第六項債務清償之範圍內，免給付義務。
被告濠鉦實業有限公司、戊○○、丙○○、丁○○應連帶給付原
告新台幣柒佰柒拾玖萬玖仟玖佰玖拾玖元，及如附表壹編號二所
示之利息暨違約金。本項債務於本判決第六項債務清償之範圍內
，免給付義務。
被告濠鉦實業有限公司、戊○○、丙○○、丁○○應連帶給付原
告新台幣貳佰肆拾萬元，及如附表壹編號三所示之利息暨違約金
。本項債務於本判決第六項債務清償之範圍內，免給付義務。
被告濠鉦實業有限公司、戊○○、丙○○、丁○○應連帶給付原
告新台幣壹佰陸拾萬元，及如附表壹編號四所示之利息暨違約金
。本項債務於本判決第六項債務清償之範圍內，免給付義務。
被告濠鉦實業有限公司、戊○○、丙○○、丁○○應連帶給付原
告新台幣捌拾萬元，及如附表壹編號五所示之利息暨違約金。本
項債務於第六項債務清償之範圍內，免給付義務。
被告紘映實業有限公司、鴻億精機科技有限公司、永采染整有限
公司就其所分別簽發如附表貳所示各編號之票款金額及其利息，
分別與被告濠鉦實業有限公司負連帶給付責任。本項債務於本判
決第一、二、三、四、五項債務清償之範圍內，免給付義務。
被告濠鉦實業有限公司、戊○○應連帶給付原告新台幣貳拾玖萬
捌仟參佰零壹元，及自民國九十六年六月二日起至清償日止，按
年息百分之十九點二六計算之利息；暨自民國九十六年六月二日
起至清償日止，其延滯第一個月，當月計付逾期手續費新台幣壹
佰元；延滯第二個月，當月計付逾期手續費新台幣參佰元；延滯
第三個月（含）以上者，每月計付逾期手續費新台幣陸佰元。
被告濠鉦實業有限公司、丙○○應連帶給付原告新台幣貳拾柒萬
零陸佰陸拾捌元，及自民國九十六年七月二日起至清償日止，按
年息百分之十九點二六計算之利息；暨自民國九十六年七月二日
起至清償日止，其延滯第一個月，當月計付逾期手續費新台幣壹
佰元；延滯第二個月，當月計付逾期手續費新台幣參佰元；延滯
第三個月（含）以上者，每月計付逾期手續費新台幣陸佰元。
被告濠鉦實業有限公司、乙○○應連帶給付原告新台幣壹拾捌萬
壹仟參佰參拾陸元，及自民國九十六年九月二日起至清償日止，
按年息百分之十九點二六計算之利息；暨自民國九十六年九月二
日起至清償日止，其延滯第一個月，當月計付逾期手續費新台幣
壹佰元；延滯第二個月，當月計付逾期手續費新台幣參佰元；延
滯第三個月（含）以上者，每月計付逾期手續費新台幣陸佰元。
訴訟費用由被告濠鉦實業有限公司、戊○○、丙○○連帶負擔百
分二十；由被告濠鉦實業有限公司、戊○○、丙○○、丁○○連
帶負擔百分之三十二；由被告濠鉦實業有限公司、戊○○、丙○○、丁○○與被告紘映實業有限公司連帶負擔百分之十二；由被
告濠鉦實業有限公司、戊○○、丙○○、丁○○與被告鴻億精機
科技有限公司連帶負擔百分之十七；由被告濠鉦實業有限公司、
戊○○、丙○○、丁○○與被告永采染整有限公司連帶負擔百分
之十四；由被告濠鉦實業有限公司、戊○○連帶負擔百分之二；
由被告濠鉦實業有限公司、丙○○連帶負擔百分之二；餘由被告
濠鉦實業有限公司、乙○○連帶負擔百分之一。
    事實及理由
壹、程序部分
    本件除被告乙○○外，其餘被告均經合法通知，未於言詞辯
    論期日到場，核無民事訴訟法第386 條各款所列情形，爰依
    原告聲請，由其一造辯論而為判決。
貳、實體部分
一、原告主張：
  (一)被告濠鉦實業有限公司 (下稱濠鉦公司)於 民國95年9 月28
    日邀同其負責人即被告戊○○（迄今仍擔任其負責人，下稱
    被告戊○○）、及被告丙○○擔任連帶保證人向原告借款新
    台幣 (下同)400 萬 元，約定於99年7 月15日清償，按郵政
    儲金2 年期定期儲蓄存款機動利率加計年利率百分之2.635
    計付，如上開利率調整時，即隨同調整，如原告向法院請求
    給付時，原約定利率視為不再機動調整，並以請求時之利率
    計算全部遲延利息或違約金，目前此部分之年利率為百分之
    5.12計付。如有遲延履行時，除仍按上開利率計息外。其逾
    期在6 個月以內部分，按上開利率百分之10；逾期超過6 個
    月以上部分，按上開利率百分之20加付違約金。被告濠鉦公
    司及上開連帶保證人並簽立振興傳統產業優惠貸款契約書1
    份，詎該公司於96年3 月15日起，即未依約清償，迄今尚積
    欠原告本金3, 500,000元及如附表壹編號一所示之利息、違
    約金。
  (二)被告濠鉦公司於95年12月12日又邀同被告戊○○、丙○○、
    丁○○為連帶保證人向原告借款800 萬元，並約定於105 年
    12 月19 日清償，利率按原告之「基準利率」加年利率百分
    之1.15計付，如原告基準利率調整時，即隨同調整，而目前
    年利率調整為百分之5. 41 計付；如有遲延履行時，除仍按
    上開利率計息外，其逾期在6 個月以內部分，按上開利率百
    分之10，逾期超過6 個月以上部分，按上開利率百分之20加
    付違約金。被告濠鉦公司及上開連帶保證人並簽立借據1份
    。詎被告濠鉦公司自96年3 月19日起，即未依約清償本息，
    經核計積欠原告本金7,799,999 元及如附表編號二所示之利
    息、違約金，。
  (三)被告濠鉦公司又於95年12月12日邀同被告戊○○、丙○○、
    丁○○為連帶保證人向原告申辦貸款週轉金，約定貸款額度
    為500 萬元，貸款期間自95年12月19日起至96年12月19日止
    ，此期間內被告濠鉦公司得原告向申請循環動用，利息以原
    告所訂之「基準利率」計付，如原告基準利率調整時，自調
    整日起改按新通告基準利率加年利率百分之1. 75%，而目前
    年利率按百分6.01計付。如有遲延履行，即喪失借款之期限
    利益，除仍按上開利率計息外，其逾期在6 個月以內部分，
    按上開利率百分之10；逾期超過6 個月以上部分，按上開利
    率百分之20加付違約金。上開貸款期間內被告濠鉦公司分別
    向原告借款2,400, 000元，1,600,00 0元，800,000 元。詎
    被告濠鉦公司嗣後即分別未依約清償本息，渠等四人自應連
    帶返還原告如附表壹編號三、四、五所示之本金、利息、違
    約金。
  (四)被告濠鉦公司為清償上開各筆貸款，乃持由被告紘映實業有
    限公司、鴻億精機科技有限公司、永采染整有限公司所簽發
    ，並均由被告濠鉦公司背書如附表二所示之支票5 紙轉讓予
    原告。詎上開支票經提示後竟遭退票，上開發票人及背書人
    依票據法第144 條準用第96條第1 項之規定，自應負連帶清
    償之責。又上開第(一)至第(三)項所示之連帶債務人就各該項之
    貸款與本項之連帶債務人就票款部分，應負不真正連帶債務
    清償責任。
  (五)被告濠鉦公司復於95年10月4 日邀被告戊○○、丙○○、乙○○為連帶保證人向原告申請商務卡參張（卡號：0000-000
    0-0000-0000） 、（卡號：0000-0000-0 000-0000）、（卡
    號：0000-0000-0000-000 0）簽帳消費，依信用卡約定條款
    所定，由原告根據持卡人信用狀況及與原告往來情形評分後
    ，給予循環優惠利率，並採浮動利率 (以年息19 .7% 為 上
    限)， 以原告基準利率加年利率百分之15計付，此部分目前
    年利率應按百分之19 .26 計 付。如有遲延履行時，除仍按
    上開利率計息外，延滯第一個月，當月計付逾期手續費100
    元；延滯第二個月，當月計付逾期手續費300 元；延滯第三
    個月（含）以上者，每月計付逾期手續費600 元，如有任何
    一期屆期不付，其全部債務均視為到期。被告濠鉦公司與上
    述連帶保證人並分別簽發信用卡申請書及保證書各1 份。詎
    被告濠鉦公司嗣分別自附表壹編號六、七、八所示之期日起
    即未依約清償，迭經催討，均遭置之不理。爰依票款請求權
    及追索權之法律關係，請求如主文第六項所示；另依消費借
    貸及連帶保證之法律關係，請求如主文第一至第五項，第七
    至第九項所示，並聲明：如主文所示。
二、被告則以：
  (一)被告乙○○則以：信用卡保證書係伊所申請簽名，確實有擔
    任連帶保證人等語，並聲明：原告之訴駁回，如受不利判決
    ，願供擔保，請准免予宣告假執行。
  (二)除被告乙○○外，其餘被告於言詞辯論期日均未到庭，亦未
    提出書狀，為任何聲明或陳述。
三、原告主張上揭事實，已據其提出與所述相符之振興傳統產業
    貸款契約書、郵匯局二年期定期儲金利率歷史資料表、繳款
    明細表、中長期貸款契約、原告（銀行）基準利率歷史資料
    表、繳款明細表、週轉金貸款契約、商務卡申請書、信用卡
    保證書暨約定條款、信用卡約定條款、信用卡差別利率修改
    後約定條款、交易明細表等各1 份，借據各3 份、支票及退
    票理由單5 份、授信約定書4 份等在卷可稽。被告乙○○到
    庭自認稱：伊有於信用卡申請書上簽名，並擔任連帶保證人
    等語（見本院96年10月15日言詞辯論期日筆錄)。 而其餘被
    告均經合法通知，而未於言詞辯論期日到場，亦未提出書狀
    為任何聲明或陳述，依民事訴訟法第28 0條第3 項準用同條
    第1 項之規定，視同自認原告主張之事實，從而，原告之主
    張，堪信為真實可採。
四、綜上，原告依據消費借貸及連帶保證之法律關係，請求被告
    濠鉦公司、戊○○、丙○○應連帶給付原告如附表壹編號一
    所示之本金、利息、違約金；被告濠鉦公司、戊○○、丙○○、丁○○應連帶給付原告如附表壹編號二至五所示之本金
    、利息、違約金；被告濠鉦公司、戊○○應連帶給付原告如
    附表壹編號六所示之本金、利息、違約金；被告濠鉦公司、
    丙○○應連帶給付原告如附表壹編號七所示之本金、利息、
    違約金；被告濠鉦公司、乙○○應連帶給付原告如附表壹編
    號八所示之本金、利息、違約金；以及原告另依票據請求權
    、追索權之法律關係，請求被告紘映公司、鴻億精機公司、
    永采染整公司，應分別與被告濠鉦公司連帶給付如附表貳所
    示之金額及利息，洵屬有據，均應予准許。再本件如主文第
    一項至第五項所示之債務與第六項所示之票據債務間，為不
    真正連帶債務，是本判決主文第一至五項所示金額，於如主
    文第六項所示金額清償之範圍內免給付之義務，反之亦然。
五、據上論結，本件原告之訴為有理由，依民事訴訟法第385 條
    第1 項前段、第85條第1項但書、第2 項，判決如主文。
中　　華　　民　　國　　96　　年　　10　　月　　29　　日
                    民事第二庭法　官　張金柱
如對本判決上訴，須於判決送達後20日內向本院提出上訴狀 (須
按對造人數提出繕本)。
以上正本證明與原本無異。
中　　華　　民　　國　　96　　年　　10　　月　　31　　日
                              書記官  黃珮娟
┌─────────────────────────────────────────────────┐
│附表壹：                                   　                                  96年度重訴字第286號│
├──┬──────┬───┬────────┬──────────────────┬───────┤
│編號│  本金金額  │年利率│  利        息  │   違            約            金   │  連帶債務人  │
├──┼──────┼───┼────────┼──────────────────┼───────┤
│ 一 │3,500,000元 │5.12% │自96年3 月15日起│自96年4 月16日起至清償日止，逾期6 個│濠鉦實業有限公│
│    │            │      │至清償日止，按左│月以內者，按左列利率10% 計算，逾期超│司、戊○○、吳│
│    │            │      │列利率計算。    │過6 個月以上者，按左列利率20% 計算。│天順          │
├──┼──────┼───┼────────┼──────────────────┼───────┤
│ 二 │7,799,999元 │5.41% │自96年3 月19日起│自96年4 月20日起至清償日止，逾期6 個│濠鉦實業有限公│
│    │            │      │至清償日止，按左│月以內者，按左列利率10% 計算，逾期超│司、戊○○、吳│
│    │            │      │列利率計算。    │過6 個月以上者，按左列利率20% 計算。│天順、丁○○  │
├──┼──────┼───┼────────┼──────────────────┼───────┤
│ 三 │2,400,000元 │6.01% │自96年2 月26日起│自96年3 月27日起至清償日止，逾期6 個│濠鉦實業有限公│
│    │            │      │至清償日止，按左│月以內者，按左列利率10% 計算，逾期超│司、戊○○、吳│
│    │            │      │列利率計算。    │過6 個月以上者，按左列利率20% 計算。│天順、丁○○  │
├──┼──────┼───┼────────┼──────────────────┼───────┤
│ 四 │1,600,000元 │6.01% │自96年2 月27日起│自96年3 月28日起至清償日止，逾期6 個│濠鉦實業有限公│
│    │            │      │至清償日止，按左│月以內者，按左列利率10% 計算，逾期超│司、戊○○、吳│
│    │            │      │列利率計算。    │過6 個月以上者，按左列利率20% 計算。│天順、丁○○  │
├──┼──────┼───┼────────┼──────────────────┼───────┤
│ 五 │  800,000元 │6.01% │自96年3 月22日起│自96年4 月23日起至清償日止，逾期6 個│濠鉦實業有限公│
│    │            │      │至清償日止，按左│月以內者，按左列利率10% 計算，逾期超│司、戊○○、吳│
│    │            │      │列利率計算。    │過6 個月以上者，按左列利率20% 計算。│天順、丁○○  │
├──┼──────┼───┼────────┼──────────────────┼───────┤
│ 六 │  298,301元 │19.26%│自96年6 月2 日起│自96年6 月2 日起至清償日止，其延滯第│濠鉦實業有限公│
│    │            │      │至清償日止，按左│1 個月，當月計付逾期手續費100 元；延│司、戊○○    │
│    │            │      │列利率計算。    │滯第2 個月，當月計付逾期手續費300 元│              │
│    │            │      │                │；延滯第3 個月（含）以上者，每月計付│              │
│    │            │      │                │逾期手續費600 元。                  │              │
├──┼──────┼───┼────────┼──────────────────┼───────┤
│ 七 │  270,668元 │19.26%│自96年7 月2 日起│自96年7 月2 日起至清償日止，其延滯第│濠鉦實業有限公│
│    │            │      │至清償日止，按左│1 個月，當月計付逾期手續費100 元；延│司、丙○○    │
│    │            │      │列利率計算。    │滯第2 個月，當月計付逾期手續費300 元│              │
│    │            │      │                │；延滯第3 個月（含）以上者，每月計付│              │
│    │            │      │                │逾期手續費600 元。                  │              │
├──┼──────┼───┼────────┼──────────────────┼───────┤
│ 八 │  181,336元 │19.26%│自96年9 月2 日起│自96年9 月2 日起至清償日止，其延滯第│濠鉦實業有限公│
│    │            │      │至清償日止，按左│1 個月，當月計付逾期手續費100 元；延│司、乙○○    │
│    │            │      │列利率計算。    │滯第2 個月，當月計付逾期手續費300 元│              │
│    │            │      │                │；延滯第3 個月（含）以上者，每月計付│              │
│    │            │      │                │逾期手續費600 元。                  │              │
├──┴──────┴───┴────────┴──────────────────┴───────┤
│附表壹所載之金額單位為新台幣                                                                      │
└─────────────────────────────────────────────────┘
┌─────────────────────────────────────────────────┐
│附表貳：                                                                       96年度重訴字第286號│
├──┬──────┬────┬──────┬─────┬──────┬──────────────┤
│編號│ 發  票  人 │背 書 人│ 發  票  日 │ 票據號碼 │  票面金額  │     利息計算期間及利率     │
├──┼──────┼────┼──────┼─────┼──────┼──────────────┤
│ 一 │紘映實業有限│濠鉦實業│96年5月15日 │AV0000000 │1,995,000元 │自提示日即96年5 月15日起至清│
│    │公司        │有限公司│            │          │            │償日止，按年利率6%計算。    │
├──┼──────┼────┼──────┼─────┼──────┼──────────────┤
│ 二 │鴻億精機科技│濠鉦實業│96年4月10日 │WA0000000 │2,100,000元 │自提示日即96年4 月10日起至清│
│    │有限公司    │有限公司│            │          │            │償日止，按年利率6%計算。    │
├──┼──────┼────┼──────┼─────┼──────┼──────────────┤
│ 三 │鴻億精機科技│濠鉦實業│96年5月5日  │WA0000000 │  682,500元 │自提示日即96年5 月5 日起至清│
│    │有限公司    │有限公司│            │          │            │償日止，按年利率6%計算。    │
├──┼──────┼────┼──────┼─────┼──────┼──────────────┤
│ 四 │永采染整有限│濠鉦實業│96年5月12日 │A0000000  │  495,000元 │自提示日即96年5 月12日起至清│
│    │公司        │有限公司│            │          │            │償日止，按年利率6%計算。    │
├──┼──────┼────┼──────┼─────┼──────┼──────────────┤
│ 五 │永采染整有限│濠鉦實業│96年4月12日 │QM0000000 │1,942,500元 │自提示日即96年4 月12日起至清│
│    │公司        │有限公司│            │          │            │償日止，按年利率6%計算。    │
├──┴──────┴────┴──────┴─────┴──────┴──────────────┤
│附表貳所載之金額單位為新台幣                                                                      │
└─────────────────────────────────────────────────┘
